【裁判字號】    97,訴,280
【裁判日期】    970815
【裁判案由】    侵權行為損害賠償
【裁判全文】
臺灣臺南地方法院民事裁定               97年度訴字第280號
聲  請  人  丙○○
                        樓
            甲○○
                        樓
相  對  人  乙○○
上列當事人間請求侵權行為損害賠償事件，聲請第二審訴訟費用
訴訟救助，本院裁定如下：
    主  文
聲請駁回。
聲請費用由聲請人負擔。
    理  由
一、按當事人無資力支出訴訟費用者，依民事訴訟法第107條規
    定，法院固應依聲請准予救助，惟此項請求救助之事由，依
    同法第109條第2項、第284條規定，應提出能即時調查之證
    據以釋明之。又當事人無資力支出訴訟費用者，固得聲請訴
    訟救助，然所謂無資力係指窘於生活，且缺乏經濟信用者而
    言，最高法院43年度台抗字第152號判例意旨可資參照。
二、本件聲請意旨以：聲請人與相對人間侵權為損害賠償事件，
    聲請人不服原判決聲明上訴，本應繳納第二審訴訟費用，惟
    聲請人甲○○生活困難，又因夫即聲請人丙○○發生本件車
    禍，致聲請人甲○○受有刺激，引起重度憂鬱症復發，需療
    養並定期診治，故無法繼續工作分擔家計，而聲請人丙○○
    則因工作業績不佳，於96年10月遭任職公司降級減薪，復於
    97年7月遭任職公司勸退，聲請人丙○○中年失業，家庭頓
    失經濟來源，符合法律扶助標準，聲請人已無資力繳付第二
    審訴訟費用，為此聲請訴訟救助等語。
三、經查：聲請人提起本件聲請，固提出財政部台灣省南區國稅
    局96年度綜合所得稅各類所得資料清單為證，惟依據上開清
    單記載聲請人丙○○於96年度薪資所得為新台幣（下同）
    358,782元，可知聲請人丙○○為有工作能力之人；又聲請
    人甲○○於96年度固無所得收入，惟其名下有坐落臺南縣永
    康市○○○段1446地號土地及門牌號碼臺南縣永康市○○○
    路43巷9之2號3樓房屋，並有汽車1輛，足認聲請人甲○○為
    有資力之人。本院再參酌聲請人為夫妻關係，同住在聲請人
    甲○○名下所有門牌號碼臺南縣永康市○○○路43巷9之2號
    3樓房屋，是聲請人丙○○、甲○○平日並無支付租金之必
    要，且聲請人丙○○、甲○○平日尚有汽車1輛可供代步，
    雖聲請人甲○○於96年間並無收入，惟以其夫即聲請人丙○
    ○於96年間之薪資收入358,782元，依目前一般社會生活所
    需，足以扶養其妻即聲請人甲○○及子女，是聲請人丙○○
    、甲○○有支付第二審訴訟費用14,370元之能力。至聲請人
    丙○○主張其已於97年7月遭任職公司勸退一節，未據聲請
    人丙○○提出即時可調查之證據釋明之，難認聲請人丙○○
    之主張為可採信。綜上，聲請人丙○○、甲○○之主張並不
    足以釋明其如支付訴訟費用將導致其本人或家屬生活困難，
    即難據此認聲請人丙○○、甲○○已窘於生活，缺乏經濟信
    用而陷於無資力；此外，聲請人丙○○、甲○○未能提出其
    他能即時調查之證據，以釋明其確係窘於生活並缺乏經濟上
    之信用，依上開說明，聲請訴訟救助，即無從准許，應予駁
    回。
四、依民事訴訟法第95條、第78條、第85條第1項前段，裁定如
    主文。
中    華    民    國    97    年    8     月    15    日
                  民事第三庭    法  官  張桂美
以上正本證明與原本無異。
如對本裁定抗告須於裁定送達後10日內向本院提出抗告狀，並應
繳納抗告費新台幣1,000元。
中    華    民    國    97    年    8     月    15    日
                                書記官  謝安青


司法院資訊處製作；財團法人民間司法改革基金會備份。
